臺灣板橋地方法院交通事件裁定　　 　　96年度交聲字第148號
原處分機關　交通部公路總局臺北區監理所
異　議　人
即受處分人　甲○○
上列異議人因違反道路交通管理處罰條例案件，對於交通部公路
總局臺北區監理所於中華民國96年1 月9 日所為之處分（原處分
案號：北監營裁字第裁00-000000000號）聲明異議，本院裁定如
下：
    主  文
異議駁回。
    理  由
一、原處分意旨略以：異議人即受處分人甲○○所有之車號188-
    NC號營業用小客車，未依期限參加定期檢驗（應檢驗日為民
    國95年5 月16日），而經交通部公路總局臺北區監理所於95
    年9 月4 日依職權填製交通部公路總局臺北區監理所北監檢
    字第402554401 號舉發違反道路交通管理事件通知單（下稱
    舉發通知單）舉發，並經原處分機關於96年1 月9 日以北監
    營裁字第裁00-000000000號違反道路交通管理事件裁決書，
    依道路交通管理處罰條例第17條第1 項之規定，裁處罰鍰新
    臺幣（下同）1,800 元，並註銷牌照。
二、異議意旨略以：伊於檢驗期間內，因未按期繳納貸款，債權
    銀行不願發給同意檢驗函（書），以致無法如期檢驗，又法
    規就此規範並不周全，應該「檢驗」歸「檢驗」，「債權」
    歸「債權」處理，銀行之債權權利車應僅限制不能過戶或拍
    賣，不應規定車子檢驗，仍須債權銀行同意，車子才能參加
    檢驗，為此聲明異議，請求撤銷原處分云云。
三、按汽車檢驗應按指定日期將車輛駛往公路監理機關檢驗場所
    或指定地點接受檢驗。又領有牌照之汽車，其出廠年份，營
    業車未滿5 年者，每年至少檢驗1 次，5 年以上者，每年至
    少檢驗2 次。個人經營計程車客運業者，應於指定日期前後
    1 個月內持行車執照、新領牌照登記書及其本人有效計程車
    駕駛人執業登記證申請檢驗其營業車輛，道路交通安全規則
    第36條、第44條第1 項但書、第3 項分別定有明文。再按汽
    車不依限期參加定期檢驗或臨時檢驗者，處汽車所有人新臺
    幣900 元以上1,800 元以下罰鍰；逾期1 個月以上者並吊扣
    其牌照，至檢驗合格後發還，逾期6 個月以上者，註銷其牌
    照，道路交通管理處罰條例第17條第1 項定有明文。
四、經查：異議人所有之車號188-NC號營業用小客車未依限期於
    95年5 月16日參加定期檢驗，且迄原處分機關於96年1 月9
    日裁罰時，已逾期6 個月以上之事實，為異議人所不爭執，
    並有舉發通知單1 紙在卷可按，堪認異議人所有之前開營業
    小客車確未依限期參加定期檢驗，且已逾期6 個月以上無訛
    。異議人雖執前詞置辯，惟按汽車檢驗之目的，在於確保其
    駕駛人、乘客及他人生命、身體、財產之安全，汽車所有人
    自有依規定接受定期檢驗之義務。尤以受處分人所有上開汽
    車係營業用小客車，一旦有安全上顧慮，其影響層面更為深
    廣，自應依道路交通安全規則第44條第1 項但書、第3 項之
    規定，每年於指定日期前後1 個月內持行車執照、新領牌照
    登記書及其本人有效計程車駕駛人執業登記證向公路監理機
    關申請檢驗，況該營業小客車係由異議人本人使用之情，亦
    為異議人所不爭執，則異議人依法自仍應負車輛所有人之責
    任甚明。至異議人之債權銀行何以未發給同意檢驗函之情，
    此乃其等間之民事糾葛，不得據此免除異議人依上開規定接
    受定期檢驗之義務，自不影響異議人依此應負之行政處罰責
    任。是其所辯無非事後圖卸之詞，不足採信。
五、綜上所述，本件異議人所有之前開營業小客車確未依限期參
    加定期檢驗，且已逾期6 個月以上之違規事證明確。從而，
    原處分機關依據裁處時之道路交通管理處罰條例第17條第1
    1 項之規定，裁處罰鍰1,800 元，並註銷牌照，其認事用法
    並無違誤，裁罰亦無不當，本件異議為無理由，應予駁回。
據上論斷，應依道路交通管理處罰條例第87條第2 項，道路交通
案件處理辦法第19條，裁定如主文。
中　　華　　民　　國　　96　　年　　4 　　月　　23　　日
                  交通法庭    法　官  鄧雅心
以上正本證明與原本無異。
如不服本裁定，應於送達後5 日內，向本院提出抗告狀。
                              書記官　王小芬
中　　華　　民　　國　　96　　年　　4 　　月　　24　　日
